臺灣臺北地方法院民事裁定
111年度北簡字第5019號
原      告  台新國際商業銀行股份有限公司

法定代理人  尚瑞強  


上列原告與被告王孝偉等間請求撤銷贈與等事件，本院裁定如下
：
　　主      文
原告應於本裁定送達五日內到院閱卷，具狀補正「被告乙○○」之
正確姓名與住居所、訴之聲明、事實理由，並提出其最新戶籍謄
本（記事勿省略）及按被告人數提出繕本；並提出足以認定原告
起訴時得獲保全之債權總額之資料，以查報訴訟標的價額，並依
民事訴訟法第七十七條之十三所定費率，扣除已繳裁判費新臺幣
貳仟貳佰壹拾元後，補繳不足之裁判費，逾期不補正，即駁回本
件訴訟。
　　理    由
一、按當事人書狀，應記載當事人姓名、性別、年齡、職業及住
    所或居所，當事人為法人或其他團體者，應記載其名稱及事
    務所或營業所；起訴，應以訴狀表明當事人及法定代理人、
    訴訟標的及其原因事實、應受判決事項之聲明，民事訴訟法
    第116 條第1 項及第244 條第1 項分別定有明文。又訴訟標
    的之價額，由法院核定；核定訴訟標的之價額，以起訴時之
    交易價額為準，無交易價額者，以原告就訴訟標的所有之利
    益為準，民事訴訟法第77條之1 第1 項、第2 項亦分別規定
    甚明。再債權人主張債務人詐害其債權，依民法第244 條規
    定提起撤銷詐害行為之訴者，債權人行使撤銷權之目的，在
    使其債權獲得清償，故應以債權人因撤銷權之行使所受利益
    為準，原則上以債權人主張之債權額，計算其訴訟標的價額
    ；但被撤銷法律行為標的之價額低於債權人主張之債權額時
    ，則以該被撤銷法律行為標的之價額計算（最高法院99年度
    台抗字第222 號裁定意旨參照）。又原告之訴，有起訴不合
    程式或不備其他要件之情形者，依其情形可以補正，經審判
    長定期間命其補正而不補正者，法院應以裁定駁回之，民事
    訴訟法第249 條第1 項第6 款亦有明定。
二、經查，本件原告起訴請求之對象依其起訴狀之記載，除被告
    甲○○外，尚有被告「乙○○」，惟該被告究為何人，未經原告
    具體明確記載，訴之聲明及事實理由亦有不明確之處，是依
    前揭法律規定，此部分起訴程式尚有未合，原告應具狀補正
    如主文所示之事項。又依前揭說明，除該被撤銷法律行為標
    的之價額低於債權人主張之債權額外，應以債權人因撤銷權
    之行使所受利益為準，即以原告獲保全之債權利益計算【算
    至起訴時即民國111年3月3日之債權額，包含本金、利息、
    違約金等之加總債權】，原告起訴檢附資料並未足供認定原
    告起訴時得獲保全之債權總額，致本院無法核定本件訴訟標
    的價額，茲限原告於5日內提出足供認定原告起訴時得獲保
    全之債權總額，以查報本件訴訟標的價額，並依民事訴訟法
    第77條之13所定費率，扣除已繳裁判費新臺幣2,210元後，
    補繳不足之裁判費，逾期不補正，即駁回原告之訴，特此裁
    定。
中　　華　　民　　國　　111 　年　　4 　　月　  11  日　
              　　　 臺灣臺北地方法院臺北簡易庭
                                  法  官　郭美杏
以上正本證明與原本無異。
本裁定不得抗告。
中　　華　　民　　國　　111 　年　　4 　　月　　11　　日
                                  書記官  林玗倩